臺灣屏東地方法院刑事判決　　　　　　　 96年度易字第270號
公　訴　人　臺灣屏東地方法院檢察署檢察官
被　　　告　甲○○
上列被告因竊盜案件，經檢察官提起公訴（96年度偵字第1327號
），被告於本院準備程序中就被訴事實為有罪之陳述，經本院合
議庭裁定由受命法官獨任依簡式審判程序審理，判決如下：
    主  文
甲○○共同攜帶兇器踰越安全設備竊盜，累犯，處有期徒刑捌月
。又共同攜帶兇器毀壞安全設備竊盜，累犯，處有期徒刑捌月。
應執行有期徒刑壹年貳月。
    事  實
一、甲○○前於民國89年間因施用毒品案件，經本院潮州簡易庭
    以90年度潮簡字第24號簡易判決判處有期徒刑6 月確定；又
    於90年間因施用毒品案件，經本院以90年度訴字第213 號判
    決判處有期徒刑10月確定；復於92年間因施用毒品案件，經
    臺灣臺南地方法院以92年度訴字第359 號判決判處有期徒刑
    1 年2 月，復經同院以94年度聲字第250 號裁定更定其刑為
    1 年5 月確定，上開數罪間接續執行，嗣於94年12月29日因
    縮短刑期假釋出監，並經裁定付保護管束，嗣於95年3 月13
    日縮刑期滿假釋未經撤銷，以執行完畢論。
二、詎甲○○竟不知悔改，與乙○○（本院另行審理中）二人基
    於意圖為自己不法所有之犯意聯絡，為下列之竊盜之行為：
    (一)於95年10月初某日16時許，至丙○○位於屏東縣內埔鄉○○段地號第321 之1 號之檳榔園，翻越檳榔園之鐵絲網以進
    入檳榔園後，由乙○○持客觀上足供兇器使用之鐵鎚破壞水
    管，甲○○在旁把風，竊得銅製水龍頭開關4 組，得手後，
    翌日二人將上開竊得物品，以新臺幣（下同）2 千元之價格
    變賣與屏東縣屏東市○○路177 巷107 號不知情之洪清田所
    經營之資源回收場，並將變賣所得花用殆盡；(二)於95年11月
    中旬某日17時30分許，至丁○○位於屏東縣長治鄉○○段土
    號第303 號之檳榔園，由乙○○持客觀上足供兇器使用之油
    壓剪破壞檳榔園外圍之鐵絲網以進入檳榔園內，甲○○在旁
    把風，潘俊昇復持客觀上足供兇器使用之鐵鎚破壞水管，竊
    得銅製水龍頭開關6 組，得手後，將上開竊得物品以3 千元
    之價格變賣與上開洪清田所經營之資源回收場，並將變賣所
    得朋分花用。
三、案經丁○○訴由屏東縣警察局內埔分局報告臺灣屏東地方法
    院檢察署檢察官偵查起訴。
    理  由
一、本案被告所犯為死刑、無刑徒刑或最輕本刑為3 年以上有期
    徒刑以外之罪，其於準備程序中就被訴事實為有罪之陳述，
    經法官告知簡式審判程序之旨，並聽取公訴人之意見後，依
    刑事訴訟法第273 條之1 第1 項規定，裁定由受命法官獨任
    進行簡式審判程序，合先敘明。
二、上揭事實業據被告甲○○於本院審理中供認不諱，並與證人
    即同案被告潘俊昇於警詢及偵訊中之供述互核大致相符，復
    有證人即被害人丙○○、丁○○及證人洪清田於警詢中證述
    詳實，並有照片11幀附卷可稽，是本件事證明確，被告甲○○之犯行堪以認定。
三、查被告甲○○及同案被告潘俊昇行竊所用之油壓剪及鐵鎚各
    1 支，雖未扣案，然經被告甲○○供稱係為金屬製品在卷，
    再參酌該油壓剪既可剪斷鐵絲網，鐵鎚可敲裂PV製水管，是
    前開工具衡情於客觀上均具有危險性，足對人之生命、身體
    構成威脅，堪認均可供兇器使用；又依卷附照片觀之，檳榔
    園所圍之鐵絲網，以社會通常觀念而言，應屬具防閑效用之
    安全設備無訛。是被告甲○○就上開犯罪事實二、(一)所為，
    係犯刑法第321 條第1 項第3 款、第2 款之攜帶兇器踰越安
    全設備竊盜罪；就上開犯罪事實二、(二)所為，係犯刑法第
    321條第1項第3款、第2款之攜帶兇器毀壞安全設備竊盜罪。
    原起訴意旨漏未論及刑法第321 條第1 項第2 款之罪嫌，業
    經本院當庭補充論罪法條，附此敘明。被告甲○○及同案被
    告潘俊昇就上開二次竊盜犯行有犯意聯絡及行為分擔，均為
    共同正犯。被告甲○○所犯上開二罪間，犯意各別，行為互
    殊，應予分論併罰。查被告有如事實欄所示之科刑及執行情
    形，有臺灣高等法院被告前案紀錄表附卷足憑，其於刑之執
    行完畢後五年內，故意再犯本件有期徒刑之罪，為累犯，應
    依法加重其刑。爰審酌被告之智識程度，前科素行，本件犯
    罪之動機、目的、手段，犯罪所得利益，被害人所受損害，
    被告於審判程序中均坦承犯行，尚有悔意等一切情狀，量處
    如主文所示之刑，以資懲儆。至被告二人用以行竊之油壓剪
    及鐵鎚各1 支，經被告甲○○陳明係為同案被告潘俊昌所持
    有，不知下落等語在卷可參，因未扣案，且非違禁物，復無
    證據證明現仍存在，為免日後執行之困難，爰不另予宣告沒
    收。
據上論斷，應依刑事訴訟法第273 條之1 第1 項、第299 條第1
項前段，刑法第28條、第321 條第1 項第3 款、第2 款、第47條
第1項 、第51條第5款，判決如主文。
本案經檢察官鍾仁松到庭執行職務
中　　華　　民　　國　　96　　年　　5 　　月　　29　　日
                  刑事第二庭    法  官  陳海寧
以上正本證明與原本無異。
如不服本判決應於收受本判決送達後10日內向本院提出上訴書狀
，其未敘述上訴理由者，並得於提起上訴後10日內向本院補提理
由書狀（均須按他造當事人之人數附繕本）「切勿逕送上級法院
」
中　　華　　民　　國　　96　　年　　5 　　月　　29　　日
                                書記官  馮得弟
附錄本案論罪科刑法條
刑法第321條（加重竊盜罪）
犯竊盜罪而有左列情形之一者，處 6 月以上、 5 年以下有期徒
刑：
一  於夜間侵入住宅或有人居住之建築物、船艦或隱匿其內而犯
    之者。
二  毀越門扇、牆垣或其他安全設備而犯之者。
三  攜帶兇器而犯之者。
四  結夥三人以上而犯之者。
五  乘火災、水災或其他災害之際而犯之者。
六  在車站或埠頭而犯之者。
前項之未遂犯罰之。
